臺灣新竹地方法院民事裁定  
109年度重訴字第89號
原      告  閎基開發股份有限公司

法定代理人  郭素媛  
原      告  李慧敏  
            李輝民  
            林淑珍  
            吳玫伶  
            吳美瑜  
            吳宜鎂  
            吳浿妤  
            黃坤檳  

共      同
訴訟代理人  林仕訪律師
            蔡頤奕律師
原      告  吳東禹  
            吳東偉  
            吳思賢  
被      告  鼎峰不動產開發有限公司

兼
法定代理人  林家正  




被      告  林家慶  
共      同
訴訟代理人  劉君毅律師
上列原告與被告鼎峰不動產開發有限公司、林家正、林家慶間請
求給付利息等事件，本院裁定如下：
    主  文
原告應於收受本裁定後七日內，補繳第一審裁判費新臺幣貳拾貳
萬參仟柒佰貳拾捌元，逾期未補正，即駁回該部分之起訴。　　
    理  由
一、按以一訴主張數項標的者，其價額合併計算之；但所主張之
    數項標的互相競合或應為選擇者，其訴訟標的價額，應依其
    中價額最高者定之；以一訴附帶請求其孳息、損害賠償、違
    約金或費用者，不併算其價額，民事訴訟法第77條之2固定
    有明文。惟應受判決事項之聲明範圍，若僅就利息或其他孳
    息、損害賠償、違約金或費用部分為請求者，仍應依其價額
    ，以定訴訟標的之價額（最高法院98年度台聲字第210號裁
    定意旨參照）。又按因定期給付或定期收益涉訟，以權利存
    續期間之收入總數為準；期間未確定時，應推定其存續期間
    ，但其期間超過10年者，以10年計算，民事訴訟法第77條之
    10定有明文。 
二、經查，原告訴之聲明第1項為：「被告鼎峰不動產開發有限
    公司應依附表所示之金額給付原告等自107年11月12日起至
    清償日止，按年息百分之5計算之利息」，第2項為「被告林
    家正、林家慶應依附表所示之金額連帶給付予原告等，並自
    107年11月12日起至清償日止，按年息百分之5計算之利息」
    等語。次查，附表中原告受給付之金額總計為新臺幣(下同)
    7,582萬元(15,164,000元＋18,955,000元＋15,164,000元＋7,5
    82,000元＋18,955,000元)，故訴之聲明第2項部分之訴訟標
    的金額為7,582萬元，原告應給付第一審裁判費679,216元，
    其已於109年6月3日如數繳納，有本院自行收納款項收據存
    卷可查。惟原告訴之聲明第1項部分僅請求利息，且非附帶
    於產生利息之本金債權併為請求，揆諸前揭最高法院裁定意
    旨，應依利息之價額定訴訟標的之價額。又利息為定期給付
    之債權，依民事訴訟法第77條之規定，應推定其存續期間而
    估計收入之總數。查本件為得上訴第三審之民事訴訟事件，
    參考各級法院辦案期限實施要點規定，第二、三審通常程序
    審判案件之期限分別為2年、1年，加計本件第一審尚須辦理
    之期間及上訴過程中所耗費之時間共計約6個月，原告訴之
    聲明第1項主張之債權存續期間應推定為至本裁定作成之日
    起再加計3年6個月之日(即114年3月15日)為止。從而，原告
    訴之聲明第1項之訴訟標的價額，應為本金7,582萬元以年利
    率5%計算，自107年11月12日起至114年3月15日止之利息金
    額24,054,674元【75,820,000×5%×(6+126/365)；四捨五入
    至整數】，應徵第一審裁判費223,728元，原告起訴時並未
    繳納此部分之裁判費，茲依民事訴訟法第249條第1項但書之
    規定，限原告於收受本裁定送達後7日內補繳，逾期不繳，
    即駁回其該部分之起訴，特此裁定。
中　　華　　民　　國　　110 　年　　9 　　月　　16　　日
                  民事第一庭  審判長法　官　李珮瑜
　　　　　　　　　                  法  官  張百見
　　　　　　　                      法  官  李宇璿
以上正本係照原本作成。
如不服本裁定關於核定訴訟標的價額部分，應於送達後10日內向
本院提出抗告狀，並繳納抗告費新臺幣1,000元；其餘關於命補
繳裁判費部分，不得抗告。　　　　　　　　　      　　   
中　　華　　民　　國　　110 　年　　9 　　月　　16　　日
                                    書記官  王恬如
附表：　　　　　　　　　
編號 姓名 金額(新臺幣) 1 原告閎基開發股份有限公司  15,164,000元  2 原告李慧敏  18,955,000元 3 原告李輝民  15,164,000元 4 原告林淑珍 原告吳玫怜 原告吳美瑜 原告吳宜鎂 原告吳貝妤 原告吳東禹 原告吳東偉 原告吳思賢   7,582,000元 5 原告黃坤檳  18,955,000元